臺灣臺中地方法院刑事判決　　　　　　　 96年度訴字第907號
公　訴　人　臺灣臺中地方法院檢察署檢察官
被　　　告　乙○○
上列被告因竊盜等案件，經檢察官提起公訴（95年度偵字第2794
3號、96年度偵字第3194號），被告於準備程序中就被訴事實為
有罪之陳述，經本院合議庭評議後裁定由受命法官獨任改行簡式
審判程序審理，判決如下：
    主    文
乙○○犯竊盜罪，處拘役拾日，如易科罰金，以新臺幣壹仟元
折算壹日。又犯竊盜罪，處拘役肆拾日，如易科罰金，以新臺幣
壹仟元折算壹日。又犯搶奪未遂罪，處有期徒刑肆月，如易科罰
金，以新臺幣壹仟元折算壹日。又共同犯竊盜未遂罪，處拘役肆
拾日，如易科罰金，以新臺幣壹仟元折算壹日；扣案之釣魚線壹
捆、雙面膠捲均沒收。拘役部分應執行拘役壹佰日，如易科罰
金，以新臺幣壹仟元折算壹日；扣案之釣魚線壹捆、雙面膠捲
均沒收。
    犯罪事實
一、乙○○因謀職無著，缺錢花用，竟基於竊盜之犯意，意圖為
    自己不法之所有，先於民國95年11月15日凌晨2時許，在臺
    中縣豐原市○○○路95號之丙○○，以其所有之釣魚線及雙
    面膠，持以行竊丙○○功德箱內之現金新臺幣（下同）七百
    元，得手後，隨即離去；又於95年11月20日凌晨2時許，再
    度前往臺中縣豐原市○○○路95號之丙○○，以前開釣魚線
    及雙面膠，持以行竊丙○○功德箱內之現金七百餘元，得手
    後，亦隨即離去。
二、乙○○於95年11月29日20時許，騎乘車牌號碼ZTQ—302號機
    車（登記張守義名義）搭載友人林億樺，行經臺中市○○路
    ○段107巷29號前，因兩人未戴安全帽遭員警林俊良示意攔查
    ，乙○○誤以為前開所犯竊盜案件已遭法院通緝，為免遭逮
    捕立即棄車逃逸，員警林俊良見狀，察覺有異，立即自後追
    捕，嗣於95年11月20日20時10分許，乙○○逃至臺中市○○
    路○段508號前，見丁○○騎乘車牌號碼JPD—476號機車（登
    記楊美娜名義）停在該處，為方便逃竄以脫離員警林俊良之
    追緝，竟基於搶奪之犯意，意圖為自己不法之所有，趁丁○○疏於防備之際，以手自丁○○之右後方用力推其右肩，欲
    將丁○○推下機車，以便搶奪該機車作為脫逃之代步工具，
    惟因丁○○反抗且員警林俊良緊追在後並鳴槍示警，因而搶
    奪未遂，乙○○亦旋即遭員警林俊良逮捕。
三、乙○○另與林昆志（業經緩起訴處分在案）基於共同竊盜之
    犯意聯絡，意圖為自己不法之所有，於96年1月23日凌晨2時
    40分許，由林昆志騎乘車牌號碼MN2—026號機車搭載乙○○
    ，前往臺中縣豐原市○○街171號之丙○○前，由乙○○持
    其所有之釣魚線及雙面膠，負責著手行竊該丙○○功德箱內
    之現金，林昆志則騎乘機車在旁把風，嗣因乙○○發覺該丙○○上方之探照燈亮起，為免行跡敗露，乃自該丙○○旁隨
    手執持一支掃把把柄用以敲打該探照燈，欲將該探照燈敲滅
    ，適有員警黃湘賓、楊國興執行巡邏勤務行經該處，察覺乙○○、林昆志行跡可疑，又聽聞敲打聲響，乃立即下車察看
    ，乙○○、林昆志因而當場為警查獲，並扣得乙○○所有供
    共同行竊使用之釣魚線一捆、雙面膠三捲及乙○○持以敲打
    探照燈之掃把把柄一支，以致乙○○、林昆志竊盜未遂。
四、案經臺中市警察局第五分局報告臺灣臺中地方法院檢察署檢
    察官偵查起訴。
    理    由
一、訊據被告乙○○對於上揭時地，先後二次執持釣魚線及雙面
    膠前往丙○○行竊功德箱內之現金得手、徒手搶奪被害人丁○○之機車未遂及與林昆志共同執持釣魚線及雙面膠前往丙○○行竊功德箱內之現金未遂等情，業經坦認屬實，核與證
    人即被害人丁○○、證人即查緝員警林俊良、黃湘賓、楊國
    興於偵查中之證述內容、共犯林昆志於偵查中供述情節及被
    害人即丙○○代表人戊○○、甲○○、證人林億樺於警詢中
    之陳述內容均屬相符，並有查獲現場照片十八張、被害人丁○○所騎乘機車之車籍作業系統—查詢認可資料一份、被告
    所騎乘機車之車籍作業系統—查詢認可資料一份在卷可稽，
    復有扣案之掃把把手一支、釣魚線一捆、雙面膠三捲等物為
    證，被告自白供述與現有事證相符，應堪置信。本件事證已
    臻明確，被告犯行，均堪認定。
二、論罪科刑部分：
（一）核被告就犯罪事實一所為二次竊盜丙○○功德箱內現金之
      犯行，均係犯刑法第三百二十條第一項之竊盜罪。被告就
      犯罪事實二所為搶奪被害人丁○○機車未遂之犯行，係犯
      刑法第三百二十五條第三項、第一項之搶奪未遂罪。被告
      就犯罪事實三所為竊盜丙○○功德箱內現金未遂之犯行，
      係犯刑法第三百二十條第三項、第一項之竊盜未遂罪。
（二）被告與共犯林昆志就犯罪事實三竊盜丙○○功德箱內現金
      未遂之犯行，係由被告負責下手行竊，共犯林昆志負責在
      旁把風，其二人間顯有共同實行竊盜犯罪之犯意聯絡及行
      為分擔，為共同正犯。
（三）按已著手於犯罪行為之實行而不遂者，為未遂犯；未遂犯
      之處罰，以有特別規定者為限，並得按既遂犯之刑減輕之
      ，刑法第二十五條第一項、第二項定有明文。被告就犯罪
      事實二所為搶奪未遂之犯行及就犯罪事實三所為竊盜未遂
      之犯行，尚未致生被害人之財產損害，爰依刑法第二十五
      條第二項之規定，分別予以減輕其刑。
（四）被告所犯前開二次竊盜既遂罪、一次搶奪未遂罪、一次竊
      盜未遂罪四者間，其犯意個別，行為互殊，應予分論併罰
      。
（五）爰審酌被告年紀尚輕，即因謀職無著，缺錢花用，即不思
      循正途，獲取生活所需，圖以竊盜手段，獲取不法利益，
      且在未配戴安全帽之交通違規遭警示意攔查時，又因顧慮
      所犯二次竊盜既遂案件遭警查緝，竟企圖搶奪被害人丁○○之機車以擺脫員警之追躡，其行誠屬可議，復以，被告
      在因搶奪未遂犯行遭警查獲後，仍再度觸犯竊盜罪責，可
      見被告本身毫無反省悔改之意，其行誠屬可議，惟因被告
      於犯罪後，業經坦承全部犯行，犯後態度良好，且二次竊
      盜既遂所得款項僅有一千四百多元，第三次之竊盜及搶奪
      部分均未得手，對於被害人所生之損害尚屬輕微等一切情
      狀，分別量處如主文所示之刑，並就宣告拘役部分合併定
      其應執行之刑及就宣告有期徒刑及拘役部分均諭知易科罰
      金之折算標準，以示懲儆。
三、扣案之釣魚線一捆、雙面膠三捲，係屬被告所有供與共犯林
    昆志共同行竊所用之物，業據被告供述屬實，爰依刑法第三
    十八條第一項第二款之規定，併予諭知沒收。至於扣案之掃
    把把柄一支，雖係被告於行竊過程中持以敲滅丙○○探照燈
    所用之物，惟因該物係被告自丙○○旁隨手執持，並非被告
    所有之物，自無從併予諭知沒收，附此敘明。
據上論斷，應依刑事訴訟法第二百七十三條之一第一項、第二百
九十九條第一項前段，刑法第二十八條、第三百二十條第一項、
第三項、第三百二十五條第三項、第一項、第二十五條第二項、
第五十一條第六款、第三十八條第一項第二款，刑法施行法第一
條之一，判決如主文。
中　　華　　民　　國　　96　　年　　4 　　月　　17　　日
                  刑事第五庭    法  官  巫淑芳
上正本證明與原本無異。
如不服本判決，應於送達後十日內向本院提出上訴狀（須附繕本
），上訴於臺灣高等法院臺中分院。
                                書記官  王麗麗
中　　華　　民　　國　　96　　年　　4 　　月　　17　　日
附錄論罪科刑法條：
中華民國刑法第320條：
意圖為自己或第三人不法之所有，而竊取他人之動產者，為竊盜
罪，處五年以下有期徒刑、拘役或五百元以下罰金。
意圖為自己或第三人不法之利益，而竊佔他人之不動產者，依前
項之規定處斷。
前二項之未遂犯罰之。
中華民國刑法第325條：
意圖為自己或第三人不法之所有，而搶奪他人之動產者，處六月
以上五年以下有期徒刑。
因而致人於死者，處無期徒刑或七年以上有期徒刑，致重傷者，
處三年以上十年以下有期徒刑。
第一項之未遂犯罰之。
